【裁判字號】    99,消債更,239
【裁判日期】    991223
【裁判案由】    更生事件
【裁判全文】
臺灣臺中地方法院民事裁定           99年度消債更字第239號
    聲  請  人
    即  債務人  孫上惟
    代  理  人  曾耀聰  律師
    相  對  人
    即  債權人  台北富邦商業銀行股份有限公司
    法定代理人  韓蔚廷
    代  理  人  林晉校
    相  對  人
    即  債權人  國泰世華商業銀行股份有限公司
    法定代理人  汪國華
    代  理  人  顏雅如
    相  對  人
    即  債權人  台中商業銀行股份有限公司
    法定代理人  黃秀男
    代  理  人  王錞熙
上列當事人間消費者債務清理事件，債務人聲請更生，本院裁定
如下：
    主    文
聲請人即債務人孫上惟自中華民國99年12月23日16時起開始更生
程序。
    理    由
一、按債務人與金融機構協商成立者，不得聲請更生或清算，但
    因不可歸責於己之事由，致履行顯有重大困難者，不在此限
    ；本條例施行前，債務人依金融主管機關協調成立之中華民
    國銀行公會會員辦理消費金融案件無擔保債務協商機制與金
    融機構成立之協商，準用前項之規定，消費者債務清理條例
    第151條第5項、第 6項分別定有明文。又聲請更生或清算不
    合程式或不備其他要件者，法院應以裁定駁回之，但其情形
    可以補正者，法院應定期間先命補正，復為同條例第八條所
    明定。
二、查聲請人即債務人之財產及收入不足以清償債務，於消費者
    債務清理條例施行後，曾以書面向最大債權銀行「台北富邦
    商業銀行股份有限公司」，請求共同協商債務清償方案而不
    成立，業據提出前置協商不成立通知書附卷可稽，足堪採信
    。次查債務人現雖有帶旅行團旅遊收取小費之收入每月約20
    ,000元，然係非屬固定收入。從而，債務人主張無法清償債
    務等語，應堪採信。
三、然查，本件經依職權向各金融機關債權人函查債務人消費明
    細紀錄顯示，債務人消費內容為房屋貸款｛台北富邦商業銀
    行股份有限公司 1,440,000元，不動產業遭拍賣｝、旅遊｛
    六福村主題遊樂園（87年11月14日51,500元、89年10月19日
    24,490元）、欣景旅行社（88年 1月12日70,000元）、仙人
    掌旅行社（90年 9月24日88,000元）、藍天假日飯店（90年
    11月19日10,000元）｝、百貨｛豐洋興業公司｝、電信｛全
    虹企業公司（88年1月 2日17,600元）、台灣大哥大（90年9
    月28日3,711元）｝、其他 ｛小兵兵企業有限公司、美商如
    新公司、大都會人壽、金貿國際開發公司、金鱷魚餐廳公司
    ｝等（另加油站、家福公司、台灣丸久、特力翠豐、興農公
    司、懍泰生鮮超市、中誌郵購、美削泰興業公司、丁丁藥局
    未予列計），而其每月消費額度時有逾越薪資總額之情事，
    此有債權人提出之消費帳明細附卷可稽｛債務人之債務雖係
    在聲請更生前之 9至12年間所消費，惟債務人迄今仍未予以
    清償，是仍應予審酌｝，如是上述消費性質非生活必要之支
    出，而係奢侈、浪費之性質。惟因債務人既因債務負擔沈重
    ，本院仍准其更生。
四、又債務人之消費內容既如前述，核與消費者債務清理條例第
    134條第4款所稱：「浪費、賭博或其他投機行為，致財產顯
    然減少或負擔過重之債務」等不免責事由相當。再經本院訊
    問各該債權人亦表明反對債務人之更生聲請，未來本件更生
    程序，恐將因其更生方案無法獲致債權人會議通過或法院認
    可而宣告清算，徒增程序勞費，欠缺實益。惟，本院仍認應
    准債務人進入更生程序，提供其更生方案付諸表決之機會，
    爰裁定如主文。
中    華    民    國    99    年    12    月    23    日
                  民事庭法  官  顏世傑
上為正本係照原本作成
本件不得抗告
本裁定已於99年12月23日16時公告。
中    華    民    國    99    年    12    月    23    日
                        書記官  張峻偉

司法院資訊處製作；財團法人民間司法改革基金會備份。
